Inventaris van het archief van het Ministerie van Binnenlandse Zaken: Hoofdafdeling Pensioenen en Wachtgelden, 1945-1979
Nationaal Archief, Den Haag
- Overheidspersoneel, Arbeidsvoorwaarden rijkspersoneel 1945-1997, 073
  - Het voordragen van een wet ter regeling van de pensioenen van ambtenaren. 1945-, 487
    - Algemene Burgerlijke Pensioenwet 1966 (Stb. 1966, 6), 02
      - Koninklijke Besluiten tot wijziging en aanvulling van de wet., 1964-1979; div. nrs
        - Koninklijke Besluiten nr. 8 van 30 oktober 1970 (Stb. 483), nr. 13 van 23 juni 1971 (Stb. 416), nr. 7 van 19 juli 1972 (Stb. 431), nr. 6 van 9 januari 1975 (Stb. 32), nr. 11 van 5 juni 1975 (Stb. 322), nr. 77 van 13 oktober 1975 (Stb. 573), nr. 18 van 31 maart 1977 (Stb. 211), nr. 33 van 5 augustus 1977 (Stb. 477), nr. 8 van 8 november 1977 (Stb. 642), nr. 11 van 11 mei 1978 (Stb. 278), nr. 8 van 26 augustus 1978 (Stb. 491), nr. 2 van 27 november 1978 (Stb. 656), nr. 31 van 16 augustus 1979 (Stb. 491) en nr. 9 van 21 november 1979 (Stb. 675) houdende aanpassing van de bedragen, genoemd in artikel 3 van het Verhaalsbesluit Algemene Burgerlijke Pensioenwet, artikel 15 van het Besluit uitvoering Algemene Militaire Pensioenwet, artikel 4 van het Koninklijk Besluit van 22 december 1969 (Stb. 595) en artikel 3 van het Koninklijk Besluit van 29 april 1970 (Stb. 198), 1970-1979, 74; 08.743.1; pak
        - Koninklijk Besluit nr. 5 van 30 november 1971 (Stb. 767) houdende wijziging van de Koninklijke Besluiten van 12 januari 1966 (Stb. 11, 15-18), van 29 mei 1967 (Stb. 321) en 22 december 1969 (Stb. 595), 1966-1971, 78; 08.743.1
        - Koninklijke Besluiten van 30 november 1971 (Stb. 767) en van 9 augustus 1974 (Stb. 522) houdende wijziging van de Koninklijke Besluiten van 12 januari 1966 (Stb. 11, 15-18), van 29 mei 1967 (Stb. 321) en van 22 december 1969 (Stb. 595), 1969-1974, 101; 08.743.1
        - Koninklijke Besluiten nr. 79 van 26 januari 1972 (Stb. 41) en nr. 42 van 19 september 1974 (Stb. 604) houdende wijziging van het Koninklijk Besluit van 12 januari 1966 (Stb. 9) tot uitvoering van artikel C4, derde lid en daarmede overeenkomende bepalingen van de wet, 1971-1974, 69; 08.743.1
        - Koninklijk Besluit van 17 april 1972 (Stb. 235) houdende wijziging van de wet en de Algemene Militaire Pensioenwet, 1968-1972, 42; 08.743.1
        - Koninklijk Besluit nr. 14 van 9 juni 1972 (Stb. 343) houdende vaststelling van een algemene maatregel van bestuur als bedoeld in artikel A8 van de wet en daarmede overeenkomende artikelen in andere pensioenwetten, 1970-1972, 59; 08.743.1; pak
        - Koninklijk Besluit van 9 november 1972 (Stb. 650) houdende enige gemeenschappelijke bepalingen ten aanzien van de wet en andere overheidspensioenwetten (Bopa), 1964-1972, 19; 08.743.1; pak
        - Koninklijke Besluiten nr. 2 van 28 december 1972 en nr. 14 van 27 juli 1973 (Stb. 378) houdende wijziging van het Verhaalsbesluit Algemene Burgerlijke Pensioenwet, van het Besluit uitvoering Algemene Militaire Pensioenwet, van het Koninklijk Besluit van 22 december 1969 (Stb. 595) en van het Koninklijk Besluit van 29 april 1970 (Stb. 198), 1972-1973, 71; 08.743.1; pak
        - Koninklijk Besluit nr. 7 van 21 februari 1973 (Stb. 76) houdende regelen betreffende de beperking van meervoudige overneming van AOW/AWW-premie ingevolge de wet en andere overheidspensioenwetten (Bopa), 1972-1973, 20; 08.743.1
        - Koninklijk Besluit nr. 30 van 28 juli 1973 (Stb. 406) tot wijziging van het Koninklijk Besluit nr. 6 van 12 januari 1966 (Stb. 8), 1972-1973, 63; 08.743.1; pak
        - Koninklijke Besluiten nr. 19 van 23 april 1974 (Stb. 278) en nr. 10 van 22 februari 1975 (Stb. 58) houdende vaststelling van een algemene maatregel van bestuur als bedoeld in artikel A8 van de wet en daarmede overeenkomende artikelen in andere pensioenwetten, 1972-1975, 60; 08.743.1; pak
        - Koninklijk Besluit van 29 mei 1974 (Stb. 330) en van 20 juni 1974 (Stb. 408) tot wijziging van de wet en andere overheidspensioenwetten en het tijdstip van inwerkingtreding. 1966-1974, 137-143
          - Wijzigingen op artikelnummer, 1966-1974, 138; 08.743.1; pak
          - Wijzigingen en aanvullingen (wetsontwerp 11 049). 1968-1974, 140-143
            - 1968, 140; 08.743.1; pak
            - 1969-1970, 141; 08.743.1; pak
            - 1971, 142; 08.743.1; pak
            - 1971-1974, 143; 08.743.1; pak
          - Kamerstukken, 1970-1974, 137; 08.743.1; pak
        - Koninklijk Besluit nr. 30 van 20 juni 1974 en nr. 6 van 11 oktober 1974 houdende de vaststelling van de tijdstippen van inwerkingtreding van enige artikel-onderdelen van de wet van 29 mei 1974 (Stb. 330), 1974, 43; 08.743.1
        - Koninklijk Besluit nr. 38 van 16 oktober 1974 als bedoeld in artikel U52 van de wet, 1974, 107; 08.743.1
        - Koninklijk Besluit nr. 15 van 11 juni 1975 (Stb. 338) houdende vaststelling van een algemene maatregel van bestuur als bedoeld in de artikelen J19 en W9 van de wet en de artikelen J19 en W5 van de Spoorwegpensioenwet, 1974-1975, 80; 08.743.1
        - Koninklijk Besluit nr. 24 van 24 december 1975 (Stb. 767) houdende wijziging van het Koninklijk Besluit van 19 december 1967 (Stb. 683) houdende regeling aanspraken bij arbeidsongeschiktheid wegens ziekten of gebreken voor bepaalde groepen ambtenaren, 1974-1977, 67; 08.743.1
        - Koninklijk Besluit nr. 20 van 12 januari 1976 (Stb. 34), nr. 14 van 23 december 1976 (Stb. 722) en nr. 5 van 20 februari 1978 (Stb. 62) houdende vaststelling van een algemene maatregel van bestuur als bedoeld in artikel A8 van de wet en daarmede overeenkomende artikelen in andere pensioenwetten (Aanpassingsregeling pensioenen 1974, 1975 en 1976), 1974-1978, 57; 08.743.1; pak
        - Koninklijk Besluit van 28 april 1976 tot wijziging van de wet en andere overheidspensioenwetten in verband met de uittreding van Suriname uit het Koninkrijk, 1974-1976, 24; 08.743.1
        - Koninklijk Besluit nr. 12 van 30 oktober 1976 (Stb. 572) houdende vaststelling van berekeningsgrondslagen voor een deel van een dienstlijn als bedoeld in artikel F6, vierde lid van de wet en wijziging van het besluit van 12 januari 1966 (Stb. 19) ter uitvoering van artikel U22, vierde lid van die wet, 1973-1976, 79; 08.743.1
        - Koninklijk Besluit nr. 17 van 15 januari 1977 (Stb. 27) houdende vaststelling van regelen omtrent toe te kennen vergoedingen aan geneeskundigen en andere deskundigen, als bedoeld in artikel P11, tweede lid van de wet en artikel 7 van het Koninklijk Besluit van 12 januari 1966 (Stb. 13), 1976-1977, 103; 08.743.1; pak
        - Koninklijke Besluiten nr. 12 van 13 oktober 1978 (Stb. 585) en nr. 12 van 12 december 1978 (Stb. 730) houdende vaststelling van een algemene maatregel van bestuur als bedoeld in artikel A8 van de wet en daarmede overeenkomende artikelen in andere pensioenwetten, 1978, 58; 08.743.1
        - Koninklijke Besluiten nr. 19 van 26 januari 1979 (Stb. 65), nr. 31 van 10 maart 1979 (Stb. 185) en nr. 23 van 22 augustus 1979 (Stb. 544) houdende vaststelling van een algemene maatregel van bestuur als bedoeld in artikel A8 van de wet en daarmede overeenkomende artikelen in andere pensioenwetten, 1979, 54; 08.743.1; pak
        - Koninklijk Besluit van 10 maart 1979 (Stb. 161) houdende wijziging van de Wet gemeenschappelijke bepalingen overheidspensioenen (Bopa) (1972, Stb. 650), 1977-1979, 21; 08.743. 1
        - Koninklijke Besluiten van 11 april 1979 (Stb. 304) en nr. 33 van 1 augustus 1979 (Stb. 473) houdende wijziging en vaststelling van de datum van ingang van de wet en andere overheidspensioenwetten en van een aantal bepalingen in sociale verzekeringswetten, die verband houden met bedoelde wetten. 1976-1979, 157-158
          - 1976-1978, 157; 08.743.1; pak
          - 1979, 158; 08.743.1; pak
    - Overige aanpassingen en wijzigingen van de wet., 1960-1979; div. nrs
      - Behandeling van het wetsvoorstel in de Regeringsdelegatie. 1960-1965, div. nrs
        - 1960, 160; 3
        - 1961, 35; 08.743.1; pak
        - 1963, 34; 08.743.1; pak
        - 1964-1965, 36; 08.743.1; pak
      - Wijziging-regeling samenloop overheids- en bodempensioen en het welvaartsvastmaken van de overheidspensioenen, 1962-1963, 44; 08.743.1; pak
      - Behandeling van het wetsvoorstel in de Tweede Kamer, 1963, 45; 08.743.1; pak
      - Diensttijd, 1965, 161; 08.743.1
      - Memorie van Antwoord, 1965, 129; 08.743.1
      - Kamerstukken, 1965-1966, 128; 08.743.1; pak
      - Stukken betreffende de behandeling van het wetsvoorstel in de Eerste Kamer, 1965-1966, 32; 08.743.1
      - Wijziging van de artikelen B1 en B3 van de wet in verband met het onderbrengen van de productschappen onder deze wet, 1965-1979, 64; 08.743.1; pak
      - Wijziging van artikel G4 van de wet met ingang van het tijdstip van inwerkingtreding van het herziene echtscheidingsrecht, 1966-1971, 23; 08.743.1
      - Overleg over de wijziging en aanvulling van de wet, 1966-1973, 22; 08.743.1
      - Instructies voor de Directie van het Algemeen Burgerlijke Pensioenfonds, 1966-1976, 91; 08.743.1; pak
      - Regelen ten aanzien van het fondsbeheer als bedoeld in artikel M7 van de wet, 1969-1971, 98; 08.743.1; pak
      - Voortgang van de pensioenwetgeving, 1974, 48; 08.743.1
      - Ontwerp-besluit tot wijziging van Koninklijk Besluit nr. 6 van 12 januari 1966 (Stb. 8) krachtens artikel B 7 van de wet, 1975-1978, 65; 08.743.1; pak
      - Voorstellen tot wijziging in verband met de AAW en WAO, 1976, 49; 08.743.1
      - Diverse Koninklijke Besluiten als bedoeld in artikel A8 van de wet en artikel 7 van de Wet van 30 oktober 1968 (Stb. 584) houdende regeling schadeloosstelling leden Tweede Kamer der Staten-Generaal, 1976-1979, 53; 08.743.1
    - Spoorwegpensioenwet 1967 (Stb. 1967, 138), 03
      - Overige wijzigingen en aanpassingen van de wet., 1964-1968; div. nrs
        - Correspondentie, 1964-1965, 26; 08.743.1; pak
        - Correspondentie, 1966-1967, 27; 08.743.1; pak
        - Instructie voor de Directie van het Spoorwegpensioenfonds, 1967-1968, 90; 08.743.1
      - Koninklijke Besluiten tot wijziging en aanpassing van de wet., 1967-1976; div. nrs
        - Koninklijk Besluit nr. 8 van 28 februari 1967 (Stb. 1967, 147) houdende vaststelling van het tijdstip van inwerkingtreding van enige artikelen en onderdelen van artikelen van de Spoorwegpensioenwet, 1967, 108; 08.743.1
        - Koninklijk Besluit nr. 51 van 29 mei 1967 (Stb. 1967, 321) houdende voorschriften ter uitvoering van de Spoorwegpensioenwet en wijziging bij Koninklijk Besluit van 30 november 1971 (Stb. 1971, 767), 1967-1971, 52; 08.743.1
        - Koninklijke Besluiten van 30 november 1971 (Stb. 1971, 767) en van 22 maart 1976 (Stb. 1976, 194) houdende wijziging van de Koninklijke Besluiten van 12 januari 1966 (Stb. 1966, 11, 15-18), van 29 mei 1967 (Stb. 1967, 321) en van 22 december 1969 (Stb. 1969, 595), 1971-1976, 99; 08.743.1
    - Overige wijzigingen en aanpassingen van de wet., 1964-1968; div. nrs
      - Correspondentie, 1964-1965, 26; 08.743.1; pak
      - Correspondentie, 1966-1967, 27; 08.743.1; pak
      - Instructie voor de Directie van het Spoorwegpensioenfonds, 1967-1968, 90; 08.743.1
    - Koninklijke Besluiten tot wijziging en aanpassing van de wet., 1967-1976; div. nrs
      - Koninklijk Besluit nr. 8 van 28 februari 1967 (Stb. 1967, 147) houdende vaststelling van het tijdstip van inwerkingtreding van enige artikelen en onderdelen van artikelen van de Spoorwegpensioenwet, 1967, 108; 08.743.1
      - Koninklijk Besluit nr. 51 van 29 mei 1967 (Stb. 1967, 321) houdende voorschriften ter uitvoering van de Spoorwegpensioenwet en wijziging bij Koninklijk Besluit van 30 november 1971 (Stb. 1971, 767), 1967-1971, 52; 08.743.1
      - Koninklijke Besluiten van 30 november 1971 (Stb. 1971, 767) en van 22 maart 1976 (Stb. 1976, 194) houdende wijziging van de Koninklijke Besluiten van 12 januari 1966 (Stb. 1966, 11, 15-18), van 29 mei 1967 (Stb. 1967, 321) en van 22 december 1969 (Stb. 1969, 595), 1971-1976, 99; 08.743.1
    - Overige wetten, 04
      - Koninklijk Besluit van 29 mei 1963 (Stb. 210) houdende wijziging van de overheidspensioenwetgeving ter vaststelling van nieuwe regelen ten aanzien van de invloed op een overheidspensioen van een pensioen krachtens de Algemene Ouderdomswet of een pensioen dan wel uitkering krachtens de Algemene Weduwen- en Wezenwet (Pensioenmaatregelen 1963)., 46-47
        - Schema Wetsontwerp Eerste Afdeling, 1963, 46; 08.743.1; pak
        - Schema Wetsontwerp Tweede en Derde Afdeling, 1963, 47; 08.743.1; pak
      - Koninklijk Besluit van 1 augustus 1964 (Stb. 348) houdende wijziging van de wet van 31 juli 1957 (Stb. 324) ten aanzien van de berekening van de uitkering en van het pensioen van gewezen leden van de Tweede Kamer der Staten-Generaal, zomede van het pensioen van hun weduwen en wezen., 1962-1964; 29; 08.743.1; pak
      - Koninklijk Besluit van 14 juli 1965 (Stb. 351) tot wijziging van de wet van 1 augustus 1956 (Stb. 455) ten aanzien van de regelen betreffende de berekening van het pensioen van de weduwen en wezen van gewezen ministers, staatssecretarissen, leden van Gedeputeerde Staten ener provincie en wethouders ener gemeente en het maximale pensioen., 1964-1965; 41; 08.743.1
      - Koninklijk Besluit van 25 november 1965 (Stb. 550) houdende maatregelen ten aanzien van pensioenen, toegekend krachtens de wet van 25 mei 1962 (Stb. 196) en wijzigingen bij Koninklijk Besluit nr. 18 van 22 juli 1966 en van 26 september 1968 (Stb. 495)., 1964-1968; 120; 08.743.15; pak
      - Koninklijk Besluit van 6 januari 1966 (Stb. 4) houdende wijziging van de overheidspensioenwetgeving welke verband houdt met de Pensioenmaatregelen 1963 en met de Interimregeling voor uit hoofde van invaliditeit gepensioneerde ambtenaren en spoorwegambtenaren (Stroomleiding Pensioenmaatregelen 1963)., 1963-1966; 39-40
        - 1964-1966, 40; 08.743.1; pak
        - Diverse stukken, 1963-1964, 39; 08.743.1; pak
      - Commissie voor interdepartementaal overleg inzake deelnemers aan het verzet., 1972-1976; 111-112; pak
        - Vergaderstukken, 1972-1976, 111; 08.743.1; pak
        - Kwestie Schelfhout, nota's en beschouwingen, KZ-syndroom alsmede wetgeving rechtspositie militairen, 1972-1976, 112; 08.743.1/07.58; pak
      - Voorbereiding wetsontwerp tot regeling van medetelling van verzetstijd voor pensioen (wetsontwerp 14656)., 1975-1979; 51; 08.743.1; pak
      - Koninklijk Besluit van 23 mei 1979 (Stb. 353) tot wijziging van de Algemene Militaire Pensioenwet en andere overheidspensioenwetten., 1976-1979; 31; 08.743.1; pak
    - Koninklijk Besluit van 29 mei 1963 (Stb. 210) houdende wijziging van de overheidspensioenwetgeving ter vaststelling van nieuwe regelen ten aanzien van de invloed op een overheidspensioen van een pensioen krachtens de Algemene Ouderdomswet of een pensioen dan wel uitkering krachtens de Algemene Weduwen- en Wezenwet (Pensioenmaatregelen 1963)., 46-47
      - Schema Wetsontwerp Eerste Afdeling, 1963, 46; 08.743.1; pak
      - Schema Wetsontwerp Tweede en Derde Afdeling, 1963, 47; 08.743.1; pak
    - Koninklijk Besluit van 1 augustus 1964 (Stb. 348) houdende wijziging van de wet van 31 juli 1957 (Stb. 324) ten aanzien van de berekening van de uitkering en van het pensioen van gewezen leden van de Tweede Kamer der Staten-Generaal, zomede van het pensioen van hun weduwen en wezen., 1962-1964; 29; 08.743.1; pak
    - Koninklijk Besluit van 14 juli 1965 (Stb. 351) tot wijziging van de wet van 1 augustus 1956 (Stb. 455) ten aanzien van de regelen betreffende de berekening van het pensioen van de weduwen en wezen van gewezen ministers, staatssecretarissen, leden van Gedeputeerde Staten ener provincie en wethouders ener gemeente en het maximale pensioen., 1964-1965; 41; 08.743.1
    - Koninklijk Besluit van 25 november 1965 (Stb. 550) houdende maatregelen ten aanzien van pensioenen, toegekend krachtens de wet van 25 mei 1962 (Stb. 196) en wijzigingen bij Koninklijk Besluit nr. 18 van 22 juli 1966 en van 26 september 1968 (Stb. 495)., 1964-1968; 120; 08.743.15; pak
    - Koninklijk Besluit van 6 januari 1966 (Stb. 4) houdende wijziging van de overheidspensioenwetgeving welke verband houdt met de Pensioenmaatregelen 1963 en met de Interimregeling voor uit hoofde van invaliditeit gepensioneerde ambtenaren en spoorwegambtenaren (Stroomleiding Pensioenmaatregelen 1963)., 1963-1966; 39-40
      - 1964-1966, 40; 08.743.1; pak
      - Diverse stukken, 1963-1964, 39; 08.743.1; pak
    - Commissie voor interdepartementaal overleg inzake deelnemers aan het verzet., 1972-1976; 111-112; pak
      - Vergaderstukken, 1972-1976, 111; 08.743.1; pak
      - Kwestie Schelfhout, nota's en beschouwingen, KZ-syndroom alsmede wetgeving rechtspositie militairen, 1972-1976, 112; 08.743.1/07.58; pak
    - Voorbereiding wetsontwerp tot regeling van medetelling van verzetstijd voor pensioen (wetsontwerp 14656)., 1975-1979; 51; 08.743.1; pak
    - Koninklijk Besluit van 23 mei 1979 (Stb. 353) tot wijziging van de Algemene Militaire Pensioenwet en andere overheidspensioenwetten., 1976-1979; 31; 08.743.1; pak
  - Het voordragen van een algemene maatregel van bestuur ter regeling van de pensioenen van ambtenaren. 1945-, 488
    Grondslag: Pensioenwet 1922, art. 17, 27.3, 43, 69.7 en 115.1.
    Wet beperking cumulatie pensioen en inkomsten, 14 januari 1954, Stb. 1954/5, art. 2.3, 8 en 17.5.
    ABP-wet, art. A4, A8, A9, B3, B4, B7, B13, C3.5, C4.3, F8e, K3, J22, L26, M7, N3.1 en N3.3, N15.2, N18, P11.2 en R1.2.
    Wet financiële voorzieningen privatisering ABP, Stb. 1994/302, art. 50.9.
    Product: - Koninklijk Besluit van 8 november 1947, Stb. 1947/H 364.
    - Besluit houdende aanwijzing van personen bedoeld in artikelen B1, B2 en B3 van de Algemene Burgerlijke Pensioenwet, die geen ambtenaar zijn, alsmede van personen bedoeld in B1, tweede lid, onder b en c, van de Algemene burgerlijke pensioenwet, die ambtenaar zijn, Stb. 1966/8.
    - Besluit houdende bepaling van de in art. C4, derde lid en daarmede overeenkomende artikelen der Algemene Burgerlijke Pensioenwet bedoelde rente, Stb. 1966/9.
    - Besluit Beoordelingscommissie herplaatsbaarheid ambtenaren, Stb. 1966/13.
    - Besluit houdende vaststelling van gevallen waarin en de voorwaarden waarop het toezicht op pensioen krachtens de ABP-wet wordt vervangen door het recht op een uitkering ineens en de wijze waarop de uitkering wordt berekend, Stb. 1966/15.
    - Besluit houdende vaststelling van voorschriften omtrent de wijze en voorwaarden van de betaling van pensioenen, Stb. 1966/17.
    - Regeling aanspraken bij arbeidsongeschiktheid wegens ziekte of gebreken voor bepaalde groepen ambtenaren in de zin van de Algemene burgerlijke pensioenwet, Stb. 1967/683.
    - Besluit aanvulling arbeidsongeschiktheidsuitkering, Stb. 1974/480.
    - Besluit houdende vaststelling van regels omtrent toe te kennen vergoedingen aan geneeskundigen en andere deskundigen, als bedoeld in art. P11, tweede lid, van de Algemene Burgerlijke Pensioenwet en art. 7 van het Koninklijk Besluit van 12 januari 1966 (Stb. 13), Stb. 1977/27.
    - Besluit houdende vaststelling van een algemene maatregel van bestuur, als bedoeld in art. A8 van de Algemene Burgerlijke Pensioenwet en daarmede overeenkomende artikelen in andere pensioenwetten, Stb. 1988/446.
    - Koninklijk Besluit nr. 14 van 29 april 1970 (Stb. 198) houdende de vaststelling van een algemene maatregel van bestuur als bedoeld in artikel 160, eerste lid, van de Algemene Pensioenwet Politieke Ambtsdragers (Stb. 1969, 594)., 17; 08.743.1
    - Aanvulling en wijziging van de Pensioenwet 1922., 1945-1958; 149, 159
      - Hoofdstuk E; het ambtenarenpensioen, 1945-1956, 149; geen
      - Interdepartementale werkgroep inzake de nieuwe pensioenwet; overleg over het eindrapport van de Staatscommissie voor de Pensioenwetgeving en advisering, 1958, 159; 2a/2b/2c; pak
  - Het instellen van de Studiecommissie Pensioenvoorzieningen Ambtenaren. 1977-, 492
    Bron: Nota over het te voeren van beleid terzake van de collectieve voorzieningen en de werkgelegenheid van 9 juni 1976, Tweede Kamer 1975-1976, 13 951, nr. 2.
    Product: Instellingsbeschikking Studiecommissie Pensioenvoorzieningen Ambtenaren, 13 oktober 1977, Stcrt. 1977/200.
    Opm.: Het is niet duidelijk wanneer deze commissie is opgeheven.
    - Instelling en taakuitvoering van de Studiecommissie Pensioenvoorziening Overheidspersoneel en daarmee gelijkgestelden., 113; 08.743.1; pak
  - Het geven van voorschriften aan organen, lichamen en fondsen voor het heffen van premie ingevolge de ABP-wet. 1973-1979, 531
    Grondslag: Uitvoeringsbesluit beperking meervoudige overneming AOW/AWW-premie, Stb. 1973/76, art. 2.
    - Voorschriften en circulaires betreffende de uitvoering van de wet Gemeenschappelijke bepalingen overheidspensioenwetten inzake maatregelen tegen over- en ondercompensatie AOW/AWW-premie., 126; pak
  - Het vaststellen van een instructie voor de directie van het Algemeen Burgerlijk Pensioenfonds. 1966-1987, 553
    Grondslag: ABP-wet, art. L 8.
    Product: Onder meer het Besluit van 15 oktober 1976, Stcrt. 1976/211.
    - Instructies voor de Directie van het Algemeen Burgerlijke Pensioenfonds., 1966-1976; 91; 08.743.1; pak
  - Het houden van toezicht op het Algemeen Burgerlijk Pensioenfonds. 1945-1988, 556
    Grondslag: Pensioenwet 1992, art. 17.
    ABP-wet, art. L 20.1.
    - Besprekingen met de staatssecretaris van Binnenlandse Zaken, de Raad van Toezicht en de Directie van het Algemeen Burgerlijk Pensioenfonds., 1967-1971; 82; 08.743.1
    - Rapporten van de Centrale Accountantsdienst van het Ministerie van Financiën inzake de controle van de administratie., 1967-1979; 87-88
      - 1967-1973, 87; 08.743.1; pak
      - 1975-1979, 88; 08.743.1; pak
    - Accountantsrapporten betreffende de jaarrekeningen 1966-1976 van het Spoorwegpensioenfonds., 1968-1977; 89; 08.743.1
    - Adviezen van de Balanscommissie Algemeen Burgerlijk Pensioenfonds., 1973-1974; 97; 08.743.1
  - Het voordragen van een algemene maatregel van bestuur of het (met machtiging) vaststellen, wijzigen of intrekken van een ministeriële regeling ter uitwerking of aanvulling van de bepalingen van het ARAR en het AOB. 1945-, 20
    Grondslag: ARAR, 12 juni 1931, Stb. 1931/248, art. 132.
    AOB, 3 augustus 1931, Stb. 1931/354, art. 65.
    Product: Koninklijk Besluit van 17 september 1980, nr. 32, over uitbreiding van het begrip 'Diensttijd' in het ARAR, Stcrt. 1980/248.
    - Koninklijk Besluit van 25 mei 1962 (Stb. 196) houdende instelling van een Bijstandskorps van burgerlijke ambtenaren, dat bestemd is voor dienst in Nieuw-Guinea en uitvoering van de artikelen 16 en 27., 1960-1967; 121; 08.743.1; pak
    - Koninklijke Besluiten tot wijziging van de bijlage behorende bij het Bijstandsambtenarenreglement (Koninklijk Besluit van 20 september 1962, Stb. 360)., 1963-1978; 117-119
      - 1963-1967, 117; pak
      - 1968-1975, 118; pak
      - 1976-1978, 119; pak
    - Besluit van 17 september 1964 houdende vaststelling van vergoedingen volgens artikel 135 van het Bijstandsambtenarenreglement., 1964-1967; 115; 08.17
  - Het doen van een voorstel voor een ministeriële regeling waarbij bepaalde werknemers als belanghebbende in de zin van de Uitkeringsregeling worden aangewezen of van de werking van de Uitkeringsregeling worden uitgesloten. 1952-1972, 461
    Grondslag: Uitkeringsregeling 1952, 16 juli 1952, Stb. 1952/412, art. 2.2 en 2.3.
    Uitkeringsregeling 1966, 27 augustus 1966, Stb. 1966/408, art. 6.1 en 6.2.
    - Gemeenschappelijke beschikkingen voor het van toepassing verklaren van de Uitkeringsregeling 1952 voor groepen van arbeidscontractanten en personeel werkzaam bij diverse organisatie-onderdelen., 1952-1963; 12; 08.741.746; pak
      Gerangschikt per ministerie